【裁判字號】    92,台上,4219
【裁判日期】    920731
【裁判案由】    偽造文書
【裁判全文】
最高法院刑事判決                            九十二年度台上字第四二一九號
    上  訴  人  甲○○
    選任辯護人  王叡齡律師
                陳建誌律師
右上訴人因偽造文書案件，不服台灣高等法院高雄分院中華民國九十二年五月十三日
第二審更審判決（九十一年度上更(一)字第二０八號，起訴案號：台灣高雄地方法院檢
察署八十六年度偵字第五六一三號），提起上訴，本院判決如左：
    主  文
上訴駁回。
    理  由
按刑事訴訟法第三百七十七條規定，上訴於第三審法院，非以判決違背法令為理由，
不得為之。是提起第三審上訴，應以原判決違背法令為理由，係屬法定要件。如果上
訴理由狀並未依據卷內訴訟資料，具體指摘原判決不適用何種法則或如何適用不當，
或所指摘原判決違法情事，顯與法律規定得為第三審上訴理由之違法情形，不相適合
時，均應認其上訴為違背法律上之程式，予以駁回。本件原判決撤銷第一審不當之判
決，仍處上訴人甲○○連續行使偽造私文書罪刑。已詳認定犯罪事實之依據及憑以
認定之理由，並對上訴人否認犯罪之辯詞，如何不足採信，均已依據卷內資料予以指
駁及說明，從形式上觀察，原判決並無違背法令情形。原判決依憑上訴人於高雄市調
查處偵訊時之自白及共犯李茂男之自白，復核與告訴人蔡萬昌等人之指訴、證人趙鴻
賓、吳美足、吳新富、宋仁娣、楊美貞、李光金及楊切等人之證述相符，並有會員名
單多紙附卷可稽，及其他調查證據取捨之結果（見原判決理由二｜五），認定上訴人
確有本件連續行使偽造私文書犯行，摒棄不採上訴人所為有利之辯詞，所為證據之取
捨及證明力之判斷均合證據法則。按被告之自白固須補強證據以資佐證，惟所須補強
者以主要之犯罪事實，經補強證據證明擔保該自白之真實性為已足，非謂所有犯罪事
實均須補強，本件上訴人之自白，經多方之證據為佐證，事證已明，原審縱未傳喚陳
俊男，亦於判決本旨不生影響，難指違法。其餘上訴意旨徒憑己意，對原審認事用法
職權之適法行使，任意指摘，顯與法定上訴第三審之形式要件不符，其上訴違背法律
上之程式，應予駁回。又裁判上一罪案件之一部分，得提起第三審上訴者，其不得上
訴第三審部分，依審判不可分原則，第三審法院亦應併予審判，但以得上訴部分其上
訴合法為前提。本件得上訴之偽造私文書部分，其上訴為不合法，本院由程序上予以
駁回，對於詐欺取財部分自無從適用審判不可分原則，併為實體上審判，此部分既屬
刑事訴訟法第三百七十六條第四款之案件，為不得上訴第三審之案件，其上訴不合法
，應併駁回。
據上論結，應依刑事訴訟法第三百九十五條前段，判決如主文。
中      華      民      國    九十二    年      七      月    三十一    日
                              最高法院刑事第五庭
                                  審判長法官  謝  家  鶴
                                        法官  洪  文  章
                                        法官  花  滿  堂
                                        法官  陳  世  淙
                                        法官  洪  佳  濱
      右正本證明與原本無異
                                              書  記  官
中      華      民      國    九十二    年      八      月     十二     日
                                                                        Ｒ


司法院資訊處製作；財團法人民間司法改革基金會備份。
